【裁判字號】    91,易,2171
【裁判日期】    920129
【裁判案由】    電子遊戲場業管理條例
【裁判全文】
臺灣高雄地方法院刑事判決                        九十一年度易字第二一七一號
    公  訴  人  臺灣高雄地方法院檢察署檢察官
    被      告  丙○○  男  二.
                乙○○  女  二.
右列被告等因電子遊戲場業管理條例案件，經檢察官提起公訴（九十一年度偵字第一
○八三五號、第一一二九六號、第一一八七八號），及移送併案審理（九十一年度偵
字第一七四二七號、一五六０七號、一五五九一號），本院判決如左：
    主  文
丙○○共同連續違反未依電子遊戲場業管理條例規定辦理營利事業登記者，不得經營
電子遊戲場業之規定，處有期徒刑陸月，如易科罰金，以佰元折算壹日。扣案如附
表一、二、三、四所示之物，均沒收。
乙○○共同連續違反未依電子遊戲場業管理條例規定辦理營利事業登記者，不得經營
電子遊戲場業之規定，處有期徒刑月，如易科罰金，以佰元折算壹日，緩刑肆年
。扣案如附表一、二、三、四所示之物，均沒收。
    事  實
一、丙○○明知經營電子遊戲場業，須依電子遊戲場業管理條例相關規定辦理營利事
    業登記，竟未向主管機關高雄市政府辦理營利事業登記，並基於概括之犯意：
（一）自民國（下同）九十一年三月初某日起，在高雄市○○區○○路九八一號其任
      負責人之「界揚超商」內，擺設會產生聲光影像、圖案、動作之娛樂類電子遊
      戲機「龍鳳機」四台、「金象王」二台、「滿貫大亨」一台，供不特定人為益
      智類遊戲，而違規經營電子遊戲場業，並自九十一年四月十七日下午三時許起
      ，以月薪新台幣（下同）一萬八千元僱用亦有前述犯意聯絡之乙○○擔任店員
      ，為來打玩電子遊戲機之客人兌換硬幣，嗣於九十一年五月十七日二十二時四
      十分許，為警在上址當場查獲，現場有正在打玩之客人潘安成，並扣得上開電
      子遊戲機七台（含ＩＣ板七塊，機殼由丙○○保管中）、機具內現金二萬零九
      百元。
（二）承前概括犯意，又自九十一年四月十一日起，在高雄市左營區○○○路五四六
      號經營「界揚超商」，並在超商內擺設會產生聲光影像、圖案、動作之娛樂類
      電子遊戲機「劍龍」二台、「新象王」、「金象王」、「龍飛鳳舞」各一台、
      「大象王」二台、「滿貫大亨」一台，供不特定人為益智類遊戲，而違規經營
      電子遊戲場業，嗣於九十一年五月二十七日二十時三十分許，為警在上址當場
      查獲，並扣得上開電子遊戲機八台（含ＩＣ板八塊，機殼由丙○○保管中）、
      機具內現金五百六十元。
（三）承前概括犯意，自九十一年五月四日某時起，在高雄市苓雅區○○○路一七八
      之三號一樓號經營「吉揚超商」，並在超商內擺設會產生聲光影像、圖案、動
      作之娛樂類電子遊戲機「劍龍」、「龍飛鳳舞」、「金象王」各二台、「滿貫
      大亨」一台，供不特定人為益智類遊戲，而違規經營電子遊戲場業，嗣於九十
      一年五月十五日零時十五分許，為警在上址當場查獲，並扣得上開電子遊戲機
      七台（含ＩＣ板七塊，機殼由丙○○保管中）、機具內現金九十元。
二、丙○○自九十一年六月初某日起，將前開華夏路、大中二路、四維四路等三家「
    界揚超商」、「吉揚超商」有償轉讓予甲○○，並於同年六月中受僱於甲○○（
    由檢察官另行偵辦），擔任華夏路、大中二路等二家「界揚超商」之店長，乙○○亦於華夏路之「界揚超商」轉讓後，受僱於甲○○擔任店員，均為來打玩電子
    遊戲機之客人兌換硬幣。三人並共同基於概括之犯意，且丙○○、乙○○並承前
    之概括之犯意，由甲○○自九十一年六月中於該公眾得出入之華夏路「界揚超商
    」擺設會產生聲光影像、圖案、動作之娛樂類電子遊戲機「劍龍」、「龍飛鳳舞
    」各二台、「飛象」、「金象王」、「滿貫大亨」各一台，與不特定之人賭博財
    物，並以此方式經營電子遊戲場業。嗣於九十一年七月十八日十九時二十五分許
    ，為警於上址當場查獲，現場有剛打完並以積分向乙○○洗分換取八百元現金之
    客人丁○○，並扣得上開電子遊戲機七台（含ＩＣ板七塊）、洗分帳單三張、丁○○所有賭資現金八百元、機具內現金六千八百六十元。詎三人仍不知悔改，共
    同承前犯意，再由甲○○自九十一年七月底於上址，擺設會產生聲光影像、圖案
    、動作之娛樂類電子遊戲機「劍龍」、「龍飛鳳舞」各二台、「龍鳳」、「飛象
    」、「滿貫大亨」各一台，供不特定人為益智類遊戲，並以此違規經營電子遊戲
    場業，嗣於九十一年八月八日十五時二十八分許，為警於上址當場查獲，現場有
    正在打玩之客人劉國聯、郭永在，並扣得上開電子遊戲機七台（含ＩＣ板七塊）
    、機具內現金八千六百二十元。另甲○○自九十一年七月十日起，在大中二路之
    「界揚超商」內，擺設會產生聲光影像、圖案、動作之娛樂類電子遊戲機「劍龍
    」、「龍飛鳳舞」、「新象王」、「金象王」、「飛象」各一台，供不特定人為
    益智類遊戲，而違規經營電子遊戲場業，嗣於九十一年七月十九日十五時四十分
    許，為警於上址當場查獲，並扣得上開電子遊戲機五台（含ＩＣ板五塊，機殼由
    丙○○保管中）、機具內現金一千一百五十元。
二、案經高雄市政府警察局左營及苓雅分局移送臺灣高雄地方法院檢察署檢察官偵查
    起訴及移送併辦。
    理  由
一、訊據被告丙○○、乙○○均坦承未依電子遊戲場業管理條例辦理營利事業登記，
    並有於右揭時、地擺放電子遊戲機或為來打玩電子遊戲機之客人兌換硬幣之事實
    ，惟矢口否認有何賭博之犯行，被告丙○○辯稱：電子遊戲機內之積分是不能換
    錢；被告乙○○則辯稱：八百元是丁○○零錢太多才跟我換的，並不是洗分所換
    云云。然查，右開賭博之事實，業據證人丁○○於警訊及本院審理中證述綦詳（
    見本院九十二年一月十五日審判筆錄）；另被告丙○○、乙○○違反電子遊戲場
    業管理條例部分，亦經另案被告甲○○於本院審理中證述（見本院九十二年一月
    十五日審判筆錄）、證人即打玩之客人潘安成、劉國聯、郭永在、丁○○於警訊
    之證述屬實，互核相符，且有臨場檢查紀錄表六紙、扣押物品目錄表六紙、營利
    事業登記證二紙、保管收據一紙、照片十四幀在卷足憑。事證明確，被告丙○○
    、乙○○犯行已堪認定。
二、按電子遊戲場業管理條例第十五條之立法意旨係為健全電子遊戲場之營業秩序，
    明定未依該條例規定辦理電子遊戲場業之營利事業登記者，即屬未經設立而營業
    ；次按同條例第二十二規定，其處罰對象為「行為人」，即指實際違規經營該電
    子遊戲場業者，至於營業場所、設備規模之大小，該條例並未明文設限；又所謂
    電子遊戲場業不以專營或主要營業為設置電子遊戲機為限，此復有經濟部經（八
    九）商字第八九二一八一五八號函釋可參。查本件被告丙○○、乙○○未依電子
    遊戲場業管理條例辦理營利事業登記，在上址非法經營電子遊戲場業，並以其所
    擺設電子遊戲機具為賭具與不特定之人賭博財物，核被告丙○○、乙○○所為，
    係犯電子遊戲場業管理條例第二十二條之罪及刑法第二百六十六條第一項在公眾
    得出入之場所賭博財物罪。又被告丙○○、乙○○就前開事實欄「一、（一）」
    部分，有犯意之聯絡及行為之分擔，為共同正犯。再被告丙○○、乙○○與另案
    被告甲○○就前開事實欄「二」部分，有犯意之聯絡及行為之分擔，亦為共同正
    犯。再被告丙○○、乙○○就先後多次經營電子遊戲場犯行，時間緊接，犯罪構
    成要件相同，所犯罪名又屬同一，顯係基於概括犯意反覆而為，為連續犯，應依
    刑法第五十六條規定論以一罪並加重其刑。另被告丙○○、乙○○所犯上開電子
    遊戲場業管理條例第二十二條之罪及刑法第二百六十六條第一項在公眾得出入之
    場所賭博財物罪間，有方法、目的之關係，為牽連犯，應依刑法第五十五條後段
    規定從較重之電子遊戲場業管理條例第二十二條之罪處斷。爰審酌被告丙○○、
    乙○○擺放電子遊戲賭博機具，與不特定之人賭博財物，藉以從中獲取不法利益
    ，助長社會僥倖心理，亦影響社會正常經濟活動，且擺設之電子遊戲機台數量非
    少，經一再查獲後仍不知悔改，惡性非輕，本應從重量刑，惟犯後坦承部分犯行
    ，態度良好，且二人並無前科，素行良好，有臺灣高等法院被告全國前案紀錄表
    附卷足參，而被告乙○○僅係受僱於該超商負責管理上開電子遊戲機，其犯罪情
    節較為輕微等一切情狀，分別量處如主文所示之刑，並均諭知易科罰金之折算標
    準。又被告乙○○未曾受有期徒刑以上刑之宣告，有臺灣高等法院被告全國前案
    紀錄表在卷可稽，僅係受僱於該超商負責管理上開電子遊戲機，其犯罪情節較為
    輕微，經此次起訴審判後，當能知所警惕，信無再犯之虞，本院認所宣告之刑以
    暫不執行為適當，併宣告緩刑四年，以啟自新。至扣案如附表一、三、四所示之
    物，係被告丙○○、另案被告甲○○所有，業經其陳明在卷，且分別係供犯罪所
    用之物、因犯罪所得之物，應各依刑法第三十八條第一項第二款、第三款規定予
    以宣告沒收；扣案如附表二所示之物，係當場賭博之器具，與在賭臺處之財物，
    應依刑法第二百六十六條第二項之規定，不問屬於犯人與否，併予宣告沒收。另
    扣案證人丁○○所有賭資現金八百元，並非本件被告所有，且證人丁○○未經起
    訴，本院爰不予宣告沒收。
三、台灣高雄地方法院檢察署檢察官以被告二人另涉違反電子遊戲場業管理條例案件
    （即九十一年度偵字第一七四二七號、一五六０七號、一五五九一號）併本案審
    理。經查該案件與本件犯罪事實相同，為事實上同一案件，本院自應併予審理，
    附此說明。
據上論斷，應依刑事訴訟法第二百九十九條第一項前段，電子遊戲場業管理條例第二
十二條，刑法第十一條前段、刑法第二百六十六條第一項、第二項、第二十八條、第
五十六條第五十五條、第四十一條第一項、第七十四條第一款、第三十八條第一項第
二款、第三款，罰金罰鍰提高標準條例第一條前段、第二條，判決如主文。
中      華      民      國    九十二    年      一      月    二十九    日
                                  臺灣高雄地方法院刑事第一庭
                                      法  官    官信成
右正本證明與原本無異。
如不服本判決，應於判決送達後十日內，向本院提出上訴狀。
                                      書記官    黃意雯
中    華    民    國      九十二      年      一     月     二十九      日
附表一：於華夏路九八一號扣案之電子遊戲機具「龍鳳」肆台、「金象王」貳台、「
        滿貫大亨」壹台（計各含ＩＣ板柒塊），機台內現金計新台幣元貳萬零玖拾
        元；於大中二路五四六號扣案之電子遊戲機具「劍龍」貳台、「新象王」壹
        台、「金象王」壹台、「龍飛鳳舞」壹台、「大象王」貳台、「滿貫大亨」
        壹台（計含ＩＣ板捌塊），機台內現金計新台幣伍佰陸拾元；於四維四路一
        七八之三號扣案之電子遊戲機具「劍龍」貳台、「龍飛鳳舞」貳台、「金象
        王」貳台、「滿貫大亨」壹台（計含ＩＣ板捌塊），機台內現金計新台幣玖
        拾元。
附表二：扣案之電子遊戲機具「劍龍」貳台、「龍飛鳳舞」貳台、「飛象」壹台、「
        金象王」壹台、「滿貫大亨」壹台（計含ＩＣ板柒塊）、洗分帳單張，機
        台內現金計新台幣陸仟捌佰陸拾元。
附表三：扣案之電子遊戲機具「劍龍」貳台、「龍飛鳳舞」貳台、「龍鳳」壹台、「
        飛象」壹台、「滿貫大亨」壹台（計含ＩＣ板柒塊），機台內現金計新台幣
        捌仟陸佰貳拾元。
附表四：扣案之電子遊戲機具「劍龍」壹台、「龍飛鳳舞」壹台、「新象王」壹台、
        「金象王」壹台、「飛象」壹台（計含ＩＣ板伍塊），機台內現金計新台幣
        壹仟壹佰伍拾元。


司法院資訊處製作；財團法人民間司法改革基金會備份。
